# 已上市公司增发新股是否开设临时帐户?

提问人：jiuzhouhaotian 时间：2010-11-09 15:56:55
请教: 已上市公司增发新股是否开设验资临时帐户?
向股东配股是否开设验资临时帐户?
还是基本户?
谢谢

回答人：chenyiwei
由于证监会和交易所对募集资金的监管较为严格，因此可以直接存入公司、保荐人、银行三方签署的募集资金监管协议中所指的专户即可，无需另外开设验资临时户。